【裁判字號】    99,抗,251
【裁判日期】    991029
【裁判案由】    聲請減刑等
【裁判全文】
臺灣高等法院高雄分院刑事裁定           99年度抗字第251號
抗  告  人
即 聲請 人  臺灣高等法院高雄分院檢察署檢察官
受  刑  人  甲○○
上列抗告人因受刑人聲請減刑及定應執行刑案件，不服臺灣高雄
地方法院中華民國99年9 月2 日裁定（99年度聲減更一字第3 號
），提起抗告，本院裁定如下：
    主  文
原裁定撤銷，發回台灣高雄地方法院。
    理  由
一、聲請意旨略以：(1)受刑人甲○○所犯如附表編號2 、3 、4
    之罪，分別經法院判處如附表所示之刑確定，核其所犯之罪
    ，符合中華民國96年罪犯減刑條例之規定，應依法減其刑期
    2 分之1 ，並與如附表編號1 不應減刑之罪，合併定應執行
    刑。
二、按被告有應併合處罰之數罪，經法院分別判處有期徒刑確定
    ，其中一罪之有期徒刑先執行期滿後，法院經檢察官之聲請
    ，以裁定定其數罪之應執行刑確定後，其在未裁定前已先執
    行之有期徒刑之罪，因嗣後合併他罪定應執行刑之結果，檢
    察官所換發之執行指揮書，係執行應執行刑，其前已執行之
    有期徒刑部分，僅應予扣除而不能認為已執行完畢，有最高
    法院95年度台非字第320 號判決可資參照。次按，依中華民
    國九十六年罪犯減刑條例應減刑之數罪，經二以上法院裁判
    確定者，得由一檢察官或應減刑之人犯合併向其中一裁判法
    院聲請裁定之，受理聲請之法院，應就聲請之全部為減刑之
    裁定，中華民國九十六年罪犯減刑條例第8 條第3 項、法院
    辦理九十六年減刑案件應行注意事項第29條定有明文。
三、查受刑人甲○○犯附表所示4 罪，經法院分別判處如附表各
    編號所示之刑，因4 罪應併合處罰，且附表編號2 至4 所示
    之案件，犯罪時間均在民國96年4 月24日以前，合於減刑規
    定，臺灣高等法院高雄分院檢察署依法聲請減刑並定執行刑
    。又查受刑人甲○○附表3 、4 所示之贓物罪，雖分別於83
    年10月26日及85年2 月20日執行完畢，有台灣高等法院被告
    前案紀錄表在卷可稽。惟被告附表編號1 、2 、3 、4 之罪
    既得合併定其應執行刑，則附表編號3 、4 之罪雖已先執行
    有期徒刑，因嗣後合併他罪定應執行刑之結果，檢察官所換
    發之執行指揮書，依上開說明，係執行應執行刑，其前已執
    行之有期徒刑部分，僅應予扣除而不能認為已執行完畢，在
    所裁定之執行刑尚未執行完畢前，各案之宣告刑不發生執行
    完畢之問題，自仍得聲請減刑。又附表編號3 、4 之罪既得
    聲請減刑，且附表編號3 係由臺灣高雄地方法院裁判確定，
    依中華民國九十六年罪犯減刑條例第8 條第3 項、法院辦理
    九十六年減刑案件應行注意事項第29條之規定，自應由該法
    院就附表編號3 、4 全部為減刑之裁定，併定應執行之刑。
    原審未予詳查，逕認本件聲請不合法，而駁回聲請人之聲請
    ，自有未合。抗告意旨，執此指摘原裁定不當，為有理由，
    自應由本院將原裁定撤銷，發回原審法院，另為適法之裁定
    。
據上論斷，應依刑事訴訟法第413條，裁定如主文。
中    華    民    國    99    年    10    月    29    日
                  刑事第七庭    審判長法  官  莊飛宗
                                      法  官  蔡廣昇
                                      法  官  謝宏宗
以上正本證明與原本無異。
如不服本裁定應於送達後5 日內向本院提出抗告狀。
中    華    民    國    99    年    11    月     1    日
                                      書記官  蘇恒仁

司法院資訊處製作；財團法人民間司法改革基金會備份。
